臺灣新北地方法院板橋簡易庭民事簡易判決
　　　　　　　　　　　　　　　　　 110年度板簡字第1603號

原　　　告　林太強　

訴訟代理人　林昱辰　

被　　　告　黃威融　
上列當事人間請求侵權行為損害賠償事件，原告提起刑事附帶民
事訴訟，經本院刑事庭於中華民國110年4月30日以110年度審交
附民字第331號裁定移送前來，於中華民國110年11月12日言詞辯
論終結，本院判決如下：
    主  文
被告應給付原告新臺幣玖拾萬零柒佰捌拾■瓣腹A及自民國一百一
十年四月二十二日起至清償日止，按年息百分之五計算之利息。
原告其餘之訴駁回。
訴訟費用由被告負擔百分之六十八，餘由原告負擔。
本判決原告勝訴部分得假執行。但被告如以新臺幣玖拾萬零柒佰
捌拾■瓣葫鬼鴔i預供擔保，得免為假執行。
原告其餘假執行之聲請駁回。
    事  實  及  理  由
一、原告起訴主張：被告於民國109年8月26日18時36分許，騎乘
    車牌號碼000-0000號■U通重型機車，沿新北市土城區明德路
    1段往仁愛路方向行駛，行經明德路1段與仁愛路口欲左轉之
    際，本應注意汽車行駛至交岔路口，左轉彎時，應行至交岔
    路口中心處左轉，不得占用來車道搶先左轉，而依當時情形
    ，並無不能注意之情事，竟疏未注意及此，未行至交岔路口
    中心處，即貿然占用來車道搶先左轉，適有原告騎乘車牌號
    碼000-000號■U通重型機車(下稱系爭機車)搭載訴外人賴郁
    文，沿明德路1段往青雲路方向直行至該處路口，見狀閃避
    不及，2車因而發生碰撞，致原告、賴郁文均人車倒地，原
    告受有脾臟撕裂傷、左肩胛骨骨折、左側第6-9肋骨骨折等
    傷害。經送醫後，合計支出項目暨費用包括：(1)醫療費用
    46,938元、（2）家人照護之看護費用264,000元、(3)就醫
    交通費21,280元、(4)工作損失460,000元、(5)機車修復費
    用28,500元(皆為零件)、(6)營養食品1,720元、亞培安素
    2,290元及包紮藥品1,790元，共計5,800元、(7)安全帽690
    元、(8)精神慰撫金500,000元，合計請求1,327,208元。為
    此，爰依侵權行為損害賠償之法律關係，請求被告給付1,
    327,208元（起訴時請求1,177,848元，於110年10月4日擴張
    ，於110年11月12日減縮）及自起訴狀繕本送達翌日起至清
    償日止，按年息5 %計算之利息，並陳明本件願供擔保，請
    准宣告假執行一節，業據提出亞東醫院醫療費用收據暨診斷
    證明書、雙和醫院醫療費用收據暨診斷證明書、臺大醫院檢
    驗及預約單暨診斷證明書、常榮中醫診所費用收據暨診斷證
    明書、計程車乘車證明、營養品購買收據、亞培安素購買收
    據、包紮藥品購買收據、估價單暨車損照片、在職證明書、
    108年度綜合所得稅各類所得資料清單、安全帽購買收據、
    事故現場照片、亞東醫院連續處方簽、系爭機車行照暨原告
    駕照、亞東醫院影像醫學科檢查與治療同意書、亞東醫院病
    危通知單及亞東醫院住院診療計畫說明書等件為證，被告復
    因上開過失傷害行為經本院刑事庭以110年度審交易字第306
    號刑事簡易判決判處有期徒刑3月，如易科罰金，以1,000元
    折算1日確定在案，並有本院依職權調取上開案卷可佐，被
    告到庭對本件事故之過失、原告支出醫藥費用、看護費用、
    交通費用、工作損失、機車修復費用、營養食品暨亞培安素
    費用、安全帽及包紮藥品費用等費用均無爭執，惟以無力賠
    償云云置辯，是本件所應審酌者，乃在於：被告應賠償原告
    之金額為何？
二、按「汽車、機車或其他非依軌道行駛之動力車輛，在使用中
    加損害於他人者，駕駛人應賠償因此所生之損害。但於防止
    損害之發生，已盡相當之注意者，不在此限。」、「因故意
    或過失，不法侵害他人之權利者，負損害賠償責任。」、「
    不法侵害他人之身體或健康者，對於被害人因此喪失或減少
    勞動能力或增加生活上之需要時，應負損害賠償責任。」、
    「不法侵害他人之身體、健康、名譽、自由、信用、隱私、
    貞操，或不法侵害其他人格法益而情節重大者，被害人雖非
    財產上之損害，亦得請求賠償相當之金額。」、「不法毀損
    他人之物者，被害人得請求賠償其物因毀損所減少之價額。
    」、「負損害賠償責任者，除法律另有規定或契約另有訂定
    外，應回復他方損害發生前之原狀。因回復原狀而應給付金
    錢者，自損害發生時起，加給利息。第一項情形，債權人得
    請求支付回復原狀所必要之費用，以代回復原狀。」，民法
    第191條之2、第184條第1項前段、第193條第1項、第195條
    第1項前段、第196條及第213條分別定有明文。再按慰撫金
    之多寡，應斟酌雙方之身分、地位、資力與加害程度，及其
    他各種情形核定相當之數額，該金額是否相當，自應依實際
    加害情形與被害人所受之痛苦及雙方之身分、地位、經濟狀
    況等關係決定之，最高法院51年度台上字第223號判例意旨
    參照。本件被告就原告因本件車禍所生之損害均願意負賠償
    責任，已如前述，其中就機車修復費用27,500元部分，依行
    政院公布之固定資產耐用年數表及固定資產折舊率表，系爭
    機車耐用年數為三年，每年折舊千分之五三六，其最後一年
    之折舊額，加歷年折舊累積額，總和不得超過該資產成本原
    額之9/10之方法計算後，被告應賠償原告之系爭車輛修理費
    用為2,750元，就精神慰撫金部分，查原告因本件事故受有
    脾臟撕裂傷、左肩胛骨骨折、左側第6-9肋骨骨折等傷害，
    原告精神上自受有相當之痛苦，爰審酌原告之學歷為二專肄
    業，現待業中，事故發生前之月收入約為23,000元至25,000
    元，109年給付總額為40萬餘元，名下無不動產或其他財產
    ；被告之學歷為高中肄業，現任職鐵工，月薪約23,000元
    至25,000元，109年給付總額為108元，名下無不動產或其他
    財產一節，業據兩造陳明在卷，復參酌被告實際加害情形及
    原告精神上受損害程度等一切情狀，認原告請求被告賠償精
    神慰撫金500,000元，尚屬過高，應減為120,000元，始為適
    當，逾此部分之請求，尚乏依據。綜上，被告應賠償之金額
    合計900,783元（計算式：醫療費用46,938元＋看護費用
    264,000元+交通費用705元+工作損失460,000元+機車修復費
    用2,750元+營養食品暨包紮藥品5,700元+安全帽690元+精神
    慰撫金120,000元＝900,783元）。
三、從而，原告本於侵權行為損害賠償之法律關係，請求被告給
    付900,783元及自起訴狀繕本送達翌日即110年4月23日起至
    清償日止，按年息5%計算之利息，為有理由，應予准許，逾
    此部分之請求，為無理由，應予駁回。
四、本件係就民事訴訟法第427條第1項至第4項訴訟適用簡易程
    序所為之判決，就被告敗訴部分，爰依職權宣告假執行及被
    告得供相當擔保金額而免為假執行。至原告敗訴部分，其假
    執行之聲請即失所附麗，應併予駁回。
中　　華　　民　　國　 110　　年　　12　　月　　7 　　日
                  臺灣新北地方法院板橋簡易庭
                      法  官  李昭融
以上正本係照原本作成。
如不服本判決，應於送達後20日內，向本庭（新北市○○區○○
路○段00巷0號）提出上訴狀並表明上訴理由，如於本判決宣示
後送達前提起上訴者，應於判決送達後20日內補提上訴理由書（
須附繕本）。如委任律師提起上訴者，應一併繳納上訴審裁判費
。
 
中　　華　　民　　國　 110　　年　　12　　月　　7 　　日
                       書記官  王昱平